臺灣高雄地方法院刑事判決　　　　　　　96年度訴字第1234號
公　訴　人　臺灣高雄地方法院檢察署檢察官
被　　　告　乙○○
　　　　　　　　　　（現於台灣高雄看守所羈押中）
選任辯護人　侯永福律師
上列被告因毒品危害防制條例案件，經檢察官提起公訴（96年度
偵字第5462號），本院判決如下：
    主  文
乙○○共同販賣第三級毒品愷他命，處有期徒刑陸年，扣案SONY
W800i 行動電話壹支（序號：0000000000000，含
SIM 卡：0000000000），沒收；未扣案之販毒所得新
台幣壹仟陸佰元，沒收，如全部或一部不能沒收時，以乙○○之
財產連帶抵償之；又共同販賣第三級毒品愷他命，處有期徒刑陸
年陸月，扣案米黃色粉末狀第三級毒品愷他命拾包（驗前淨重合
計伍點陸捌陸公克、驗後淨重合計伍點陸捌肆公克），沒收銷燬
；新台幣貳仟肆佰元、SONYW800i 行動電話壹支（序號：000
0000000000，含SIM 卡：0000000000），
沒收。應執行有期徒刑拾貳年肆月，扣案米黃色粉末狀第三級毒
品愷他命拾包（驗前淨重合計伍點陸捌陸公克、驗後淨重合計伍
點陸捌肆公克），沒收銷燬；新台幣貳仟肆佰元、SONYW800i 行
動電話壹支（序號：0000000000000，含SIM 卡：
0000000000），沒收；未扣案之販毒所得新台幣壹仟
陸佰元，沒收，如全部或一部不能沒收時，以乙○○之財產連帶
抵償之。
    事  實
一、乙○○與真實姓名、年籍不詳綽號「阿呆」之成年男子均明
    知愷他命係毒品危害防制條例第2 條第2 項第3 款所列之第
    三級毒品，不得販賣、轉讓或持有，竟共同基於販賣第三級
    毒品愷他命營利之犯意聯絡，先由「阿呆」在網路上以暱稱
    「褲子很多」之化名，在網路聊天室內尋找有意購買第三級
    毒品愷他命之買主，嗣於民國96年2 月8 日18、19時許，由
    「阿呆」以上開化名主動在網路「尋夢園」網站（網址：ht
    tp：ip17.ek21.com） 上之「大學生聊天室」內與丙○○聊
    天後，提供乙○○持用之行動電話門號0000000000號作為聯
    絡方式，向丙○○表示撥打上開行動電話，並表明係「阿雅
    」的朋友，即可購買到第三級毒品愷他命，丙○○獲悉此訊
    息後，立即依指示撥打上開行動電話門號與乙○○聯絡，並
    與乙○○洽定以新台幣（下同）1,600 元之價格購買2 包第
    三級毒品愷他命，雙方並約定在高雄市○○路與福德路口會
    面交易，嗣丙○○到達現場後，即以所持用之行動電話門號
    0000000000號與乙○○持用之上開行動電話聯繫以確認彼此
    所在位置，乙○○並於同日21時45分許當場交付2 包第三級
    毒品愷他命（檢驗前淨重分別為0.605 公克、0.619 公克，
    檢驗後淨重分別為0.575 公克、0.585 公克，另案查扣）予
    丙○○並收取1,600 元之現金，雙方完成交易後，丙○○於
    返家途中，為警查獲持有上開毒品，經警依據台灣尖端先進
    生技醫藥股份有限公司製造之煙毒檢驗包試劑初步檢驗結果
    呈安非他命陽性反應，丙○○為證明其所持有之上開毒品係
    第三級毒品愷他命，乃於同年月11日18時46分許，撥打乙○
    ○持用之行動電話門號0000000000號，要求再購買與其於同
    年月8 日所購毒品相同之第三級毒品愷他命10包，經乙○○
    答覆以手邊沒貨，丙○○復於同日19時16分許再向乙○○要
    求調貨購買，乙○○乃向「阿呆」確認有貨品可供交貨後，
    與丙○○相約於同日21時許同在中正路、福德路口進行交易
    。乙○○並另於同日19、20時許先至高雄市○○區○○路之
    大樂大賣場附近某處，以2,400 元之價格販售3 包第三級毒
    品愷他命予真實姓名、年籍不詳綽號「阿雅」之成年女子。
    另一方面丙○○於確認乙○○將出面交易毒品後，隨即至高
    雄市政府警察局苓雅分局凱旋路派出所報案並提供其與乙○
    ○聯繫交易之情資，由該所員警陪同至交易現場附近，經丙
    ○○在旁指認乙○○後，員警即於同日22時8 分許，在高雄
    市○○區○○路與同慶路口，攔查正欲送貨給丙○○之乙○
    ○，並自其身上扣得白色細晶體粉末狀第三級毒品愷他命5
    包（驗前淨重合計3.939 公克、驗後淨重合計3.937 公克）
    、米黃色粉末狀第三級毒品愷他命10包（驗前淨重合計5.68
    6 公克、驗後淨重合計5.684 公克）、SONYW800i 行動電話
    1 支（序號：0000000000000 ，含SIM 卡：0000000000）、
    現金新台幣2,400 元，而悉上情。
二、案經高雄市政府警察局苓雅分局報請台灣高雄地方法院檢察
    署檢察官偵查起訴。
    理  由
一、程序方面：
  (一)按被告以外之人於審判外之言詞或書面陳述，除法律有規定
    者外，不得作為證據，刑事訴訟法第159 條固定有明文，惟
    被告以外之人於審判外之陳述，雖不符同法第159 條之1 至
    之4 規定，而經當事人於審判程序同意作為證據，法院審酌
    該言詞陳述或書面陳述作成時之情況，認為適當者，亦得為
    證據。又當事人、代理人或辯護人於法院調查證據時，知有
    第159 條第1 項不得為證據之情形，而未於言詞辯論終結前
    聲明異議者，視為有前項之同意，此亦據同法第159 條之5
    規定甚明。查卷附搜索扣押筆錄、扣押物品目錄表、行政院
    衛生署89年7 月5 日衛署管藥字第89038112號函影本、臺灣
    尖端先進生技藥醫股份有限公司試劑量產工廠經濟部登記證
    及經濟部公司執照、台北市政府營利事業登記證影本、高雄
    市政府警察局苓雅分局查獲涉嫌違反毒品危害防制條例案「
    毒品」初步檢驗報告單、高雄市立凱旋醫院濫用藥物成品檢
    驗鑑定書各1 份、電子地圖4 張、高雄醫學大學附設中和紀
    念醫院檢驗報告2 紙，均係被告以外之人於審判外之書面陳
    述，均屬於傳聞證據，惟檢察官及被告乙○○與其選任辯護
    人於本院審判程序並未對於上開證據爭執證據能力並同意引
    為證據，本院審酌上開書面陳述作成時之證據取得過程並無
    瑕疵，且與待證事實具有關連性等情況，認為適當，應認依
    刑事訴訟法第159 條之5 第1 項之規定，得為證據，而有證
    據能力。
  (二)按被告以外之人於檢察事務官、司法警察官或司法警察調查
    中所為之陳述，與審判中不符時，其先前之陳述具有較可信
    之特別情況，且為證明犯罪事實存否所必要者，得為證據，
    刑事訴訟法第159 條之2 分別定有明文。是如其陳述與審判
    中相符時，因該陳述並不符合上開法條有關傳聞例外之規定
    ，故不得作為認定本案犯罪事實有無之證據，而當以其於審
    判中之陳述作為證據。查證人丙○○業經本院傳訊到庭具結
    證述，其於警詢陳述向被告購買毒品過程與審判中所述大致
    相符，可逕以其於本院審理中所為之證述為認定事實之依據
    ，而被告及選任辯護人既否認證人丙○○警詢筆錄之證據能
    力，是依刑事訴訟法第159 條第1 項之規定，該警詢陳述不
    具證據能力，不得做為證據。
  (三)按被告以外之人於偵查中向檢察官所為陳述，除顯有不可信
    之情況者外，得為證據，同法第159 條之1 第2 項定有明文
    。證人丙○○、陳侑德於偵查中之證詞，係在檢察官前所為
    之陳述，且經具結而以證人身分為證言，而檢察官乃代表國
    家偵查犯罪、實施公訴，依法有訊問被告、證人及鑑定人之
    權，證人、鑑定人且需依法具結，而實務上運作時，檢察官
    偵查中向被告以外之人所取得之陳述，原則上均能遵守法律
    規定，不致違法取供，可信度極高，本院審酌上開證人於檢
    察官偵查中所為之陳述，並無顯不可信之情形，依刑事訴訟
    法第159 條之1 第2 項規定，有證據能力。
  (四)卷附和信電信股份有限公司0000000000號行動電話通聯紀錄
    ，及扣案毒品照片7 張分係利用機械性列印及拍攝之紀錄，
    均非為供述證據，不屬傳聞證據，自有證據能力。
二、實體部分：
  (一)訊據被告固坦承持用行動電話門號0000000000號，並於96年
    2 月8 日21時45分許，經證人丙○○聯繫後，在高雄市○○
    路、福德路口交付2 包第三級毒品愷他命予證人丙○○，並
    收取1,600 元之現金，復於同年月11日經證人丙○○聯繫後
    ，同意交付10包第三級毒品愷他命，嗣於同日22時8 分許，
    在高雄市○○區○○路與同慶路口，經警攔查，並自其身上
    扣得白色細晶體粉末狀第三級毒品愷他命5 包（驗前淨重合
    計3.939 公克、驗後淨重合計3.937 公克）、米黃色粉末狀
    第三級毒品愷他命10包（驗前淨重合計5.686 公克、驗後淨
    重合計5.684 公克）、SONYW800i 行動電話1 支（序號：00
    00000000000 ，含SIM 卡：0000000000）乙情，惟矢口否認
    有何販賣毒品犯行。辯稱：96年2 月8 日係證人丙○○打電
    話請伊幫他調貨，伊才向「阿呆」調2 包第三級毒品愷他命
    交付予證人丙○○，並無販賣毒品之意，同年月11日亦係應
    證人丙○○之要求才向「阿呆」調10包毒品，且係「阿呆」
    要求伊幫忙送貨給證人丙○○，當日伊並無販賣毒品與「阿
    雅」之行為，扣案之2,400 元是警方叫伊拿自己的錢出來的
    云云，被告之選任辯護人則以：被告以自己所申請之上開電
    話留供證人丙○○購買毒品聯絡使用，有違經驗法則，證人
    丙○○於96年2 月8 日實係向「阿呆」購買毒品，被告代為
    調貨轉交僅有幫助販賣犯行，至同年月11日證人丙○○要求
    被告交付10包毒品之部分則有陷害教唆之嫌，另被告雖於警
    詢中供述當日亦曾至高雄市○○路大樂賣場附近販賣毒品予
    「阿雅」，然此供述與卷附通聯紀錄所顯示之基地台發話、
    接收位置不符，顯非屬實云云為其辯護。經查：
  1.證人丙○○於96年2 月8 日18、19時許，在網路「尋夢園」
    網站（網址：http：ip17.ek21.com） 上之「大學生聊天室
    」內與綽號「褲子很多」之人聊天後，撥打行動電話門號00
    00000000號與被告聯絡，雙方並約定在高雄市○○路與福德
    路口會面交付2 包第三級毒品愷他命，嗣被告於同日21時45
    分許當場交付2 包第三級毒品愷他命（檢驗前淨重分別為0.
    605 公克、0.619 公克，檢驗後淨重分別為0.575 公克、0.
    585 公克，另案查扣）予證人丙○○並收取1,600 元之現金
    。後證人丙○○於返家途中，為警查獲持有上開毒品，經警
    依據台灣尖端先進生技醫藥股份有限公司製造之煙毒檢驗包
    試劑初步檢驗結果呈安非他命陽性反應，證人丙○○乃於同
    年月11日復撥打被告持用之行動電話門號0000000000號與被
    告聯繫，嗣於同日22時8 分許，被告在高雄市○○區○○路
    與同慶路口，為警攔查，並自其身上扣得白色細晶體粉末狀
    第三級毒品愷他命5 包（驗前淨重合計3.939 公克、驗後淨
    重合計3.937 公克）、米黃色粉末狀第三級毒品愷他命10包
    （驗前淨重合計5.686 公克、驗後淨重合計5.684 公克）、
    SONYW800i 行動電話1 支（序號：0000000000000 ，含SIM
    卡：0000000000）各節，業據被告供承在卷，且與證人丙○
    ○於本院審理中所證述此部分相關情節之證詞相符，並有卷
    附搜索、扣押筆錄、扣押物品目錄表、高雄市立凱旋醫院96
    年3 月19日高市凱醫驗字第3669號濫用藥物成品檢驗報告書
    、高雄醫學大學附設中和紀念醫院0000-000、0000-000號檢
    驗報告、通聯紀錄各1 份、毒品照片7 張附卷可稽，及上開
    扣案物在卷可憑，此部分事實均堪認定。
  2.次按，證人丙○○於偵查中結證稱：伊從網路聊天室有一個
    暱稱「褲子很多」的人留了一支0938的電話，說打過去說是
    「阿雅」的朋友，就可以買到愷他命，伊打了那支電話後，
    對方約伊在福德路與中正路口見面，當時那個人就是被告，
    被告說東西是愷他命，伊交1,600 元給被告，向被告買了2
    包，當天伊回到住家附近停車場，剛停好機車，警察就過來
    在伊身上扣到伊剛買的2 包毒品，伊是以0000000000行動電
    話打給被告等語，並當場指認被告即係賣毒品予伊之人（偵
    卷第22、23頁）、本院審理中結證稱：伊在網路「尋夢園」
    之「大學生聊天室」上有人主動與伊聊天，並給伊一支0938
    之電話，也就是伊在幾天後主動提供給警察的那支電話，並
    交代伊打過去後，說是「阿雅」的朋友，伊拿到電話後馬上
    打給對方，說是「阿雅」的朋友，直接問對方是否有賣愷他
    命，對方說有，伊說伊要2 包，對方就跟伊以1 包800 元之
    價格成交，並約在中正路、福德路交易，當日伊第二通打電
    話給對方說伊已到現場，第三通打給對方確認是否到場，當
    時當場交付毒品及收取現金的人就是在場的被告等語（本院
    96年6 月4 日審判筆錄第4 至7 頁），前後所述購買毒品及
    向被告取得毒品之過程大致相符，佐以證人丙○○持用之行
    動電話0000000000號於96年2 月8 日21時15分許至21時37分
    許期間，確實有撥打3 通電話至被告持用之行動電話000000
    0000號，有通聯紀錄1 份在卷可稽（偵卷第54頁），證人丙
    ○○上開證述應為可採，而證人丙○○雖於本院審理時證稱
    無法確認當日接聽電話者與現場交貨之被告聲音是否相同（
    本院96年6 月4 日審判筆錄第6 頁），然被告業於本院審理
    中自認96年2 月8 日係伊與證人丙○○通話等語（本院96年
    6 月4 日審判筆錄第11頁），是當日以行動電話0000000000
    號與證人丙○○聯繫買賣毒品事宜者即為被告自屬無疑。又
    被告於偵查中供述：2 月8 日當天證人丙○○打電話給伊，
    問伊有沒有「褲子」，剛好「阿呆」在伊家中，伊就說等一
    下，伊問「阿呆」要不要賣，「阿呆」說叫證人丙○○過來
    拿，伊就叫證人丙○○騎到福德路與中正路口時打電話給伊
    ，後來證人丙○○打來，「阿呆」叫伊拿去給他等語（偵卷
    第91頁），與其事後所辯僅係為證人丙○○調貨云云已有差
    異，且「阿呆」既於證人丙○○與被告聯繫購買毒品時，未
    經查證證人丙○○身分即率令被告同意販出毒品並前往交貨
    ，顯早已知悉證人丙○○會前來購毒，佐以被告自承其並非
    在網路上暱稱「褲子很多」之人，及本案毒品均係取自「阿
    呆」等情以觀，上開暱稱「褲子很多」之人應即為「阿呆」
    之事實，應堪認定。而販賣毒品係屬重罪，販毒集團成員間
    必有相當之信任或關連，衡情不可能任意讓不知情之人參與
    ，甚或留下不確定是否會參與販毒行動或協助送貨之第三人
    之手機電話以為買家聯絡使用，是「阿呆」以暱稱「褲子很
    多」之化名直接告知證人丙○○被告所持用之手機號碼，並
    告知識別身分之暗語，證人丙○○於接通被告持用之手機後
    ，被告亦直接答覆可交易愷他命等語，佐以被告事後亦確於
    當日21時45分許攜帶2 包第三級毒品愷他命至交易現場與證
    人丙○○交易並取得1,600 元現金，被告顯早已知悉並實際
    參與「阿呆」販出第三級毒品愷他命予證人丙○○之行為至
    明，自僅非以幫助之意思，對於正犯資以助力，而未參與實
    施犯罪行為之幫助犯之屬。至「阿呆」雖於網路上直接留下
    被告持用之手機號碼而未加掩飾，然依前述，買家仍須以暗
    語聯繫（即「阿雅」的朋友）以資區別，並非毫無防範措施
    ，且於實務上販毒者為免走漏風聲，以自己持用之手機電話
    聯繫販毒事宜者亦非鮮有，被告與共犯「阿呆」或係自認以
    暗語聯繫即已足防止他人查悉販毒情事，或係輕忽手機可能
    遭監聽之風險，惟此均仍無解於被告確實實際參與上開販毒
    行為之事實，自無足採為有利於被告之事證，是被告及辯護
    人上開所辯並無可採。
  3.再按，刑事偵查技術上所謂「釣魚」者，係指對於原已犯罪
    或具有犯罪故意之人，以設計引誘之方式，使其暴露犯罪事
    證，而加以逮捕或偵辦者而言；而所謂「陷害教唆」者，則
    指行為人原不具犯罪之故意，純因司法警察之設計教唆，始
    萌生犯意，進而實施犯罪構成要件之行為者而言。前者純屬
    偵查犯罪技巧之範疇，並未違反憲法對於基本人權之保障，
    且於公共利益之維護有其必要性，故依此所蒐集之證據資料
    ，原則上非無證據能力；而後者顯然違反憲法對於基本人權
    之保障，並已逾越偵查犯罪之必要程度，對於公共利益之維
    護並無意義，其因此所取得之證據資料，則不具有證據能力
    ，有最高法院93年度台上字第5894號判決意旨足參。故如行
    為人事前已具備犯罪之故意，僅於接獲辦案人員之邀約，始
    進行特定犯罪行為，其行為既不違反主觀上之犯意，自非陷
    害教唆，遂不得徒以該次毒品交易客觀上係由偵查機關所提
    議發動，即遽謂已構成「陷害教唆」，至若非由偵查機關所
    提議發動，而為第三人基於其他目的所為，除有顯然違法故
    陷入罪之情形外，自無所謂之「陷害教唆」可言。查證人即
    本案查緝員警陳侑德於偵查中結證稱：伊等在2 月8 日查獲
    證人丙○○持有第二級毒品，證人丙○○說他買的是愷他命
    ，但伊等經過初步檢驗是安非他命，2 月11日證人丙○○到
    派出所報案，說要提供他的毒品來源證明他所購買的是愷他
    命而不是安非他命，伊等就先做一次筆錄，帶他到所提供的
    地點即中正路與福德路口，發現被告與另一名友人在該處騎
    機車繞圈子，伊等尾隨在後，到福安路與同慶路口，該處燈
    光較亮，證人丙○○說確定是被告，伊等上前攔檢被告，並
    經被告同意進行搜索，在被告安全帽內緣查獲安非他命（應
    為愷他命之誤），當日並非伊等叫證人丙○○將被告約出來
    的，證人丙○○第一次被查獲時，就說是在中正路與福德路
    口買的，說要帶伊等去看，第二次證人丙○○來報案時，有
    提供一個電話，但伊等沒有打，因為當天伊等已經上了一整
    天的班，伊等就說先去現場看看等語（偵卷第90頁），核與
    證人丙○○於本院審理中結證稱：2 月11日伊先打電話給被
    告，確認被告為96年2 月8 日賣毒品給伊的人，且被告手上
    的東西跟2 月8 日賣給伊的東西相同後，才去警局提供線索
    ，並與警察一同至現場附近，看見被告從伊所在位置騎機車
    過去，伊告訴警察就是那個人，警察就一直跟在被告後面等
    語（本院96年6 月4 日審判筆錄第8 至10頁），2 人所證述
    之查獲被告情節相符，且被告亦於本院審理中供稱：96年2
    月11日證人丙○○打電話給伊，問伊有沒有毒品，伊說沒有
    ，證人丙○○說等一下再打給我，後來證人丙○○又打給伊
    ，請伊幫他調，伊說他都沒有開號碼，就是來電顯示，他說
    他有開，他說等一下再用來電顯示打給伊，但打來時又沒有
    開號碼，證人丙○○說他是剛剛那個，問伊有沒有調到，伊
    說有，證人丙○○說他人在高速公路，九點多的時候會到高
    雄，再打給伊等語（同上筆錄第11頁），佐以證人丙○○於
    96年2 月11日18時46分許、19時16分許以持用之行動電話00
    00000000號與被告聯繫，此有通聯紀錄在卷可稽（偵卷第63
    頁），證人丙○○並證稱當日另有以友人提供之SIM 卡與被
    告聯繫等語（本院96年6 月4 日審判筆錄第12頁），而被告
    則於同日22時8 分許為警當場逮捕各節觀之，證人丙○○應
    係為證明自己於同年2 月8 日所購買、持有之毒品為第三級
    毒品，而出於自身蒐證之意，於同年月11日18時46分許、19
    時16分許起先陸續以自己及友人之手機、SIM 卡撥打電話給
    被告確認販入第三級毒品愷他命後，再向警方報警而查獲被
    告，並非警方授意證人丙○○所為之事實，應堪認定，則參
    諸前揭說明，此自非「陷害教唆」之屬。況被告若無販賣第
    三級毒品愷他命之意思，於證人丙○○要求購買時，可逕覆
    以無法調到以拒絕證人丙○○之要約，然其既於證人丙○○
    要求調貨時，立即可向「阿呆」調到毒品，並前往交貨，顯
    見被告取得毒品之途徑甚為通暢，佐以被告自承每包第三級
    毒品愷他命可向「阿呆」取得200 元代價（本院卷第11、26
    頁），益徵被告在證人丙○○向之表達欲購買第三級毒品愷
    他命之訊息後，即以販賣第三級毒品愷他命之犯意聯絡，通
    知共犯「阿呆」取貨交易，被告辯稱並無販賣之意，僅係幫
    忙「阿呆」送貨，及辯護人辯稱被告並無販賣之意，本件係
    陷害教唆云云，均屬卸責之詞，而無可採。
  4.再按，被告於警詢中供稱：伊於94年（應為96年之誤）2 月
    11日18時許在高雄市○○區○○路大樂大賣場附近（詳細地
    點不詳）販賣毒品給一名綽號「阿雅」的女子，該女子購買
    3 包，以2,400 元完成交易等語（警卷第32頁）、96年2 月
    12日偵查中供稱：伊自96年2 月6 日開始幫「阿呆」送貨，
    都送到民族大樂附近，還有中正路和福德路口，一個賣給不
    認識之人和叫「阿雅」的人，一次都賣1 包800 元，貨是「
    阿呆」的，送貨1 包可抽200 元等語（偵卷第10、11頁）、
    本院羈押庭中供稱：伊幫「阿呆」送貨，1 包可以抽200 元
    ，第1 次是賣給「阿雅」，第2 次伊不認識，他說是「阿雅
    」的朋友等語（本院96年度聲羈字第204 號卷第5 至7 頁）
    ，一致供述有販出毒品予「阿雅」之行為，而被告雖稱警詢
    是因警察要伊全部扛下來，不然要連伊朋友一起辦云云（本
    院96年6 月4 日審判筆錄第25頁），然被告當日係遭證人丙
    ○○檢舉查獲，並當場扣得扣案毒品，罪證確鑿，承辦員警
    難認有何必要須強迫被告供述一可能無法查證或查證困難之
    買家「阿雅」其人，且被告亦自承警察及羈押庭之法官詢問
    時並未對之為不法行為等語（本院96年6 月4 日審判筆錄第
    25 頁） ，則被告於移送偵查庭及本院羈押庭訊問時，在其
    人身安全無虞，亦未受脅迫之情況下，仍一致供述有販出毒
    品予「阿雅」之行為，其前揭供述自非無端捏造，且被告嗣
    雖另於96年3 月8 日偵查中供稱：警察問伊還有賣給誰，伊
    說曾經有幫「阿雅」調，「阿雅」是一名女子，她打電話叫
    伊幫她調愷他命，伊說伊沒有，「阿雅」問伊那邊有沒有，
    叫伊賣她，伊說伊剩2 包，伊就給她，沒有收錢等語（偵卷
    第76、77頁）、及本院準備程序期日供稱：證人丙○○先打
    電話給伊，「阿雅」隔半個小時打給伊說她也要拿3 包，伊
    有答應「阿雅」要拿3 包毒品給她，但還沒有拿去，伊只是
    幫證人丙○○、「阿雅」調毒品等語（本院卷第11、26頁）
    ，固均迴避有販出第三級毒品愷他命予「阿雅」之行為，然
    並未否認有「阿雅」其人，及「阿雅」曾向其要求購買毒品
    之情，參以被告在96年2 月11日19時48分許，其持用之行動
    電話0000000000號接收通訊之基地台位置在高雄市苓雅區○
    ○○路255 號，同日19時57分20秒移動至高雄市三民區○○
    ○路268 號12樓，同日19時57分25秒移動至高雄市三民區○
    ○○路1 號頂樓，同日20時5 分許移動至高雄市○○區○○
    路306 號，同日20時10分許復移動回高雄市苓雅區○○○路
    255 號，有卷附通聯紀錄1 份在卷可佐（偵卷第64頁），而
    上揭4 處基地台位置距離址設於高雄市三民區○○○路463
    號之大樂大賣場依序分別約為4,364 公尺、4,118 公尺、3,
    225 公尺、3,115 公尺，且其移動方位係自高雄市苓雅區○
    ○○路255 號附近向西北移動靠近大樂賣場附近後再轉往東
    南方回到起點，有卷附電子地圖4 張附卷可參，故以被告持
    用手機之接收通訊基地台位置以觀，被告當日19、20時許確
    有驅車前往民族路附近之大樂大賣場附近之事實，應堪認定
    。又證人陳侑德於偵查中證稱：扣案2,400 元是在被告口袋
    扣得，現場搜索是鄭仁國執行，伊在場負責紀錄搜索扣押資
    料，沒有動手搜等語（偵卷第91頁），而證人陳侑德與被告
    並無怨隙，其基於執行職務過程所為之證述應屬可採，是依
    卷附搜索扣押筆錄、扣押物品目錄表之記載，證人陳侑德與
    警員鄭仁國當場執行搜索之時間為96年2 月11日22時8 分至
    同日22時18分許，扣得物品除扣案毒品及手機外，尚包括現
    金2,400 元（警卷第13、17頁），另被告至警局製作警詢筆
    錄時間則為同年月2 日1 時16分至2 時22分許，而被告及其
    辯護人並未對上開文件所記載之執行、製作時間表示任何意
    見，則證人陳侑德與警員鄭仁國既早於被告在警詢筆錄中供
    出當日曾販賣3 包第三級毒品愷他命予「阿雅」得款現金2,
    400 元（警詢第2 頁）之前，即已自被告身上扣得2,400 元
    之現金，證人陳侑德與警員鄭仁國於搜索當時既不知情該款
    之緣由為何，扣案之現金2,400 元自無可能係渠等為營造被
    告販售3 包第三級毒品愷他命予「阿雅」之情節而於事後才
    令被告自行提出者至明。準此，被告於96年2 月11日19、20
    時許有於與證人丙○○交易前，先至高雄市○○區○○路之
    大樂大賣場附近某處，販出3 包第三級毒品愷他命予真實姓
    名、年籍不詳綽號「阿雅」之成年女子，並得款2,400 元之
    事實亦堪認定，被告嗣於本院審理程序中辯稱並未販出毒品
    予「阿雅」，及辯護人辯稱通聯基地台位置與被告自白不符
    ，顯為卸責之詞，均無可採。
  5.政府為杜絕毒品氾濫，毒害人民甚深，再三宣導教民眾遠離
    毒品、媒體報導既深且廣，對於禁絕毒品之政策，應為民眾
    所熟悉。又政府對於查緝施用、轉讓及販賣毒品無不嚴格執
    行，且販賣毒品罪係重罪，若無利可圖，衡情一般持有毒品
    者，當不致輕易將持有之毒品交付他人。況且，販賣毒品乃
    違法行為，非可公然為之，且有其獨特之販售路線及管道，
    亦無公定之價格，復可任意增減其分裝之數量，而每次買賣
    之價量，亦可能隨時依市場貨源之供需情形、交易雙方之關
    係深淺、資力、對行情之認知、可能風險之評估、查緝是否
    嚴緊，及購買者被查獲時供述購買對象之可能性風險評估等
    諸般事由，而異其標準，非可一概而論，是販賣之利得，誠
    非固定，而縱使販賣之人從價差或量差中牟利方式雖異，其
    意圖營利之非法販賣行為仍屬同一。本案被告與共犯「阿呆
    」以每包800 元之價格，分別販賣第三級毒品愷他命予證人
    丙○○及「阿雅」，被告並自承每包可抽200 元等語，是渠
    等有藉此牟利之意圖，應堪認定，其等販賣毒品所得即為96
    年2 月8 日及同年月11日以每包800 元之價格分別販出2 包
    及3 包第三級毒品愷他命予證人丙○○及「阿雅」，合計為
    4,000 元（800 ×5 ＝4000，同年月11日販出10包毒品予證
    人丙○○之行為，尚未經交付取款）。綜上，本案事證明確
    ，被告上揭犯行堪以認定，應依法論科。
  (二)按所謂販賣行為，並不以販入之後復行賣出為要件，祇要以
    營利為目的，將禁藥購入或賣出，有一於此，其犯罪即為完
    成；次按販賣毒品之所謂販賣行為，係行為人基於營利之目
    的，而販入或賣出毒品而言。販賣毒品者，其主觀上須有營
    利之意圖，且客觀上有販賣之行為即足構成，至於實際上是
    否已經獲利則非所問，分別有最高法院67年台上字第2500號
    判例要旨、最高法院93年台上字第1651號判決要旨可資參照
    。本件96年2 月11日證人丙○○向被告購買10包第三級毒品
    愷他命之行為，固據證人丙○○證述其當時並無買入毒品之
    意思，只是要證明買的東西是愷他命等語（本院96年6 月4
    日審判筆錄第12頁），惟被告既係基於販出以營利意圖而應
    允買賣，雖證人丙○○並無購買之真意，揆諸前揭說明，自
    仍已構成販賣毒品犯行。按愷他命係毒品危害防制條例第2
    條第2 項第3 款所定之第3 級毒品，依法不得持有、施用及
    販賣。核被告所為，均係犯毒品危害防制條例第4 條第3 項
    之販賣第三級毒品愷他命罪。被告與共犯「阿呆」就前開犯
    行，彼此間有犯意聯絡及行為分擔，均為共同正犯。又被告
    持有第三級毒品愷他命之低度行為，為販賣第三級毒品愷他
    命之高度行為所吸收，不另論罪。被告於96年2 月11日販出
    第三級毒品愷他命予證人丙○○及「阿雅」之行為，時間緊
    接，應係基於同一販賣毒品犯意下之接續行為，並侵害同一
    法益，屬接續犯，僅論以單純一罪。被告96年2 月8 日及同
    年月11日之販賣行為，犯意各別，行為各自獨立，應予分論
    併罰。本院爰審酌被告不思以正當途徑營利謀生，為獲取不
    法利益，竟無視政府管制毒品之禁令，販賣第三級毒品愷他
    命，戕害他人身心健康，嚴重破壞社會治安，且被告犯後否
    認犯行，飾詞狡辯，顯然毫無悔意，惟念及其未曾受有期徒
    刑以上刑之宣告，有台灣高等法院被告前案紀錄表1 份在卷
    可稽，並其犯罪動機、目的及手段等一切情狀，分別量處如
    主文所示之刑，並合併定其應執行刑，以資儆懲。
三、沒收部分：
    扣案白色細晶體粉末狀第三級毒品愷他命5 包（驗前淨重合
    計3.939 公克、驗後淨重合計3.937 公克）、米黃色粉末狀
    第三級毒品愷他命10包（驗前淨重合計5.686 公克、驗後淨
    重合計5.684 公克），經檢驗均呈第三級毒品愷他命陽性反
    應，有高雄醫學大學附設中和紀念醫院0000-000、0000-000
    號檢驗報告各1 份在卷可稽，而被告供稱其中10包米黃色粉
    末狀第三級毒品愷他命係原欲交貨給證人丙○○，其餘白色
    細晶體粉末狀第三級毒品愷他命5 包則係供自身吸食使用，
    與證人丙○○證述當日係欲購買10包第三級毒品愷他命之語
    相符，則該白色細晶體粉末狀第三級毒品愷他命5 包既與本
    案犯行無關，自無從宣告沒收銷燬，而米黃色粉末狀第三級
    毒品愷他命10包為毒品危害防制條例第2 條第2 項第3 款所
    示之第三級毒品，並供本案犯罪之用，該包覆毒品之夾鏈袋
    因包覆毒品，其上均留有毒品之殘渣，衡情已難與之剝離，
    且亦無剝離之實益，均應整體視為毒品，依同條例第18條第
    1 項前段規定沒收銷燬之。至鑑驗耗用之部分，既已滅失，
    自無庸宣告沒收銷燬。另SONYW800i 行動電話1 支（序號：
    0000000000000 ，含SIM 卡：0000000000），為被告所有，
    並供本案犯罪使用，而SIM 卡為行動電話服務使用之介面，
    於出租之同時，附帶提供給消費者為使用之介面，而已將所
    有權移轉給消費者，不再屬於電信公司所有，為本院審判職
    務上所已知之事實，是均應依毒品危害防制條例第19條第1
    項之規定予以沒收。再扣案現金2,400 元，為被告本件販毒
    犯罪所得，依同條例第19條第1 項前段規定，宣告沒收，另
    被告於96年2 月8 日販售毒品與證人丙○○之犯罪所得1,60
    0 元，未經扣案，如全部或一部不能沒收時，以被告財產連
    帶抵償之。
據上論斷，應依刑事訴訟法第299 條第1 項前段，毒品危害防制
條例第4 條第1 項第3 款、第18條第1 項前段、第19條第1 項，
刑法第11條、第28條、第51條第5 款規定，判決如主文。
本案經檢察官甲○○到庭執行職務。
中　　華　　民　　國　　96　　年　　6 　　月　　25　　日
                  刑事第十六庭審判長法  官  黃惠玲
                                    法  官  蔣志宗
                                    法　官  郭宜芳
以上正本證明與原本無異。
如不服本判決，應於判決送達後10日內，向本院提出上訴狀。
中　　華　　民　　國　　96　　年　　6 　　月　　25　　日
                                    書記官  陳素徵
附錄本案論罪科刑法條全文：
毒品危害防制條例第4條
製造、運輸、販賣第一級毒品者，處死刑或無期徒刑；處無期徒
刑者，得併科新臺幣1 千萬元以下罰金。
製造、運輸、販賣第二級毒品者，處無期徒刑或7 年以上有期徒
刑，得併科新臺幣7 百萬元以下罰金。
製造、運輸、販賣第三級毒品者，處5 年以上有期徒刑，得併科
新臺幣5 百萬元以下罰金。
製造、運輸、販賣第四級毒品者，處3 年以上10年以下有期徒刑
，得併科新臺幣3 百萬元以下罰金。
製造、運輸、販賣專供製造或施用毒品之器具者，處1 年以上7
年以下有期徒刑，得併科新臺幣1 百萬元以下罰金。
前五項之未遂犯罰之。
